【裁判字號】    90,訴,2090
【裁判日期】    900928
【裁判案由】    毒品危害防制條例
【裁判全文】
台灣台中地方法院刑事判決                          九十年度訴字第二九號
    公  訴  人  台灣台中地方法院檢察署檢察官
    被      告  甲○○
右列被告因毒品危害防制條例案件，經檢察官提起公訴（九十年度毒偵字第三八七九
號），本院判決如左：
    主    文
甲○○連續施用第一級毒品，處有期徒刑玖月，扣案第一級毒品海洛因壹包（淨重零
點玖捌公克，包裝重零點伍貳公克）沒收銷燬之；又連續施用第二級毒品，處有期徒
刑月。應執行有期徒刑拾壹月，扣案第一級毒品海洛因壹包（淨重零點玖捌公克，
包裝重零點伍貳公克）沒收銷燬之。
    事    實
一、甲○○前曾於民國（下同）八十九年間因施用第一級毒品海洛因、第二級毒品安
    非他命案件，經台灣台中地方法院檢察署檢察官聲請本院以八十九年度毒聲字第
    二九四七號裁定送台灣台中看守所附設勒戒中心觀察、勒戒後，認無繼續施用毒
    品之傾向，由台灣台中地方法院檢察署檢察官於八十九年五月二十六日以八十九
    年度毒偵字第三四０一號為不起訴處分確定後。詎仍不知悔改，基於施用第一級
    毒品之概括犯意，自九十年六月十日起至同年七月三十日上午十二時許止，在台
    中縣豐原市○○路二二九巷十一號住處，以將第一級毒品海洛因羼在香煙內吸食
    方式，施用第一級毒品海洛因多次，平均一星期三次；另基於施用第二級毒品之
    概括犯意，於九十年七月三十日上午九時許起至同日晚上十二時止，在前開住處
    ，以將第二級毒品安非他命置放在玻璃球內以火燒烤，再以過濾器吸食其霧化之
    氣體之方式，施用第二級毒品安非他命三、四次。嗣於九十年八月一日下午四時
    三十分許，在台中縣豐原市○○路○段五七七巷口，為警查獲，並在其手中查獲
    其所有海洛因一包（淨重０．九八公克，包裝重０．五二公克），復經甲○○帶
    同員警至其前開住處扣得二包白色粉末（未發現毒品反應）。嗣經台灣台中地方
    法院檢察署檢察官聲請本院以九十年度毒聲字第三七九一號裁定送台灣台中看守
    所附設勒戒中心觀察、勒戒後，認有繼續施用毒品之傾向，再由台灣台中地方法
    院檢察署檢察官聲請本院以九十年度毒聲字第四二一四號裁定令戒治處所施以強
    制戒治一年。
二、案經台中縣警察局移送台灣台中地方法院檢察署檢察官偵查起訴。
    理    由
一、右揭事實，業據被告甲○○於本院審理時，坦承不諱，並有查獲被告所有之第一
    級毒品海洛因一包（淨重０．九八公克，包裝重０．五二公克）扣案足資佐證，
    而上開扣案第一級毒品海洛因一包，經送請法務部調查局檢驗結果，確係海洛因
    無訛，此有該局九十年九月四日陸(一)字第九０一七五八八五號鑑定通知書一紙
    一紙在卷可按。而被告於九十年八月一日下午四時三十分許，為警查獲，經警採
    尿液送請台中縣衛生局檢驗結果，檢出有嗎啡陽性反應，亦有該局檢驗尿水報告
    書一紙附卷可稽，且被告經台灣台中地方法院檢察署檢察官聲請本院裁定送台中
    看守所附設勒戒處所觀察、勒戒入所時採其尿液檢驗結果，亦檢出鴉片類、安非
    他命類均呈陽性反應，有該所九十年八月九日九十中所正總字第二六二０號函附
    之濫用藥物尿液檢驗報告一紙在卷可查。又被告前於八十九年間因施用第一級毒
    品海洛因、第二級毒品安非他命案件，經台灣台中地方法院檢察署檢察官聲請本
    院以八十九年度毒聲字第二九四七號裁定送台灣台中看守所附設勒戒中心觀察、
    勒戒後，認無繼續施用毒品之傾向，由台灣台中地方法院檢察署檢察官於八十九
    年五月二十六日以八十九年度毒偵字第三四０一號為不起訴處分確定，及被告於
    九十年八月一日下午四時三十分許，為警查獲後，經台灣台中地方法院檢察署檢
    察官聲請本院以九十年度毒聲字第三七九一號裁定送台灣台中看守所附設勒戒處
    所觀察、勒戒後，認有繼續施用毒品之傾向，再由台灣台中地方法院檢察署檢察
    官聲請本院以九十年度毒聲字第四二一四號裁定令戒治處所施以強制戒治一年之
    情，亦有台灣台中地方法院檢察署刑案資料查註紀錄表、台灣台中地方法院檢察
    署八十九年毒偵字第三四０一號不起訴處分書、本院九十年度毒聲字第三七九一
    號、第四二一四號刑事裁定在卷可查、台灣台中看守所九十年八月十三日九十中
    所正總字第二六七五號函附之「有無繼續施用毒品傾向證明書」在卷可稽。事證
    明確，被告右揭犯行，洵堪認定。
二、(一)核被告所為，係犯有毒品危害防制條例第十條第一項之施用第一級毒品罪、及
    同條第二項之施用第二級毒品罪。被告分別持有第一級毒品海洛因、第二級毒品
    安非他命，嗣進而施用之，其持有之低度行為應為施用之高度行為所吸收，均不
    另論罪。(二)被告分別先後多次施用第一級毒品、第二級毒品犯行，均時間緊接，
    犯罪構成要件相同，顯係分別基於概括之犯意為之，均為連續犯，依刑法第五十
    六條之規定分別以施用第一級毒品罪、施用第二級毒品罪論，並分別加重其刑。
    (三)被告所犯施用第一級毒品罪與施用第二級毒品罪，犯意各別，罪名不同，應分
    論併罰。(四)爰審酌被告曾有施用毒品之不良素行，經裁定送勒戒處所觀察、勒戒
    後，無繼續施用毒品傾向，由檢察官為不起訴處分確定後，不知悔改，仍繼續施
    用第一、二級毒品，有失政府制定毒品危害防制條例之立法美意，本不宜寬貸，
    惟此乃自戕行為及犯後已坦承犯行，態度良好及其施用之次數等一切情狀，分別
    量處如主文所示之刑，並定其應執行之刑，以資懲儆。(五)扣案之第一級毒品海洛
    因一包（淨重０．九八公克，包裝重０．五二公克），依毒品危害防制條例第二
    條之規定，係屬第一級毒品，不問屬於犯人與否，爰依毒品危害防制條例第十八
    條第一項前段之規定，宣告沒收銷燬之。
三、公訴意旨另以：被告於九十年七月三十一日，在其前開住處，亦有施用第二級毒
    品安非他命，認被告尚涉有違反毒品危害防制條例罪嫌云云。惟查，被告雖於偵
    查時自白於九十年七月三十一日有施用第二級毒品，然其於本院審理時則坦承其
    係於九十年七月三十日上午九時許起至同日晚上十二時許止，連續施用第二級毒
    品安非他命三、四次等語明確。此外，復查無其他積極證據足資證明被告有前揭
    時間有施用第二級毒品安非他命之犯行，原應為無罪之諭知，惟公訴意旨認此部
    分與前開有罪部分有連續犯裁判上一罪關係，爰不另為無罪之諭知，附此敘明。
據上論斷，應依刑事訴訟法第二百九十九條第一項前段，毒品危害防制條例第十條第
一項、第二項、第十八條第一項前段、第二十條第三項前段，刑法第十一條前段、第
五十六條、第五十一條第五款，判決如主文。
中      華      民      國    九十      年      九      月    二十八    日
                                台灣台中地方法院刑事第四庭
                                    法  官  顏    世    傑
右正本證明與原本無異。
如不服本判決，應於判決送達後十日內，向本院提出上訴狀（應附繕本）。
                                    書記官
中      華      民      國    九十      年      九      月    二十八    日
附錄本案論罪科刑法條：
毒品危害防制條例第十條：
  施用第一級毒品者，處六月以上五年以下有期徒刑。
  施用第二級毒品者，處三年以下有期徒刑。


司法院資訊處製作；財團法人民間司法改革基金會備份。
